臺灣新北地方法院民事裁定
110年度司繼字第4109號
聲  請  人  陳翔泰  

關  係  人  林唐緯律師

上列聲請人聲請選任被繼承人呂俊儀遺產管理人事件，本院裁定
如下：
    主  文
選任林唐緯律師（律師證書字號：101臺檢證字第9984號，住○○
市○○區○○路000巷00號）為被繼承人呂俊儀（男、民國00年0月00
日生、身分證統一編號：Z000000000號，生前最後住所︰新北市○
○區○○街0段000巷00號，民國110年3月24日死亡）之遺產管理人
。
准對被繼承人呂俊儀之大陸地區以外繼承人為承認繼承之公示催
告。
被繼承人呂俊儀之大陸地區以外繼承人，應自前項公示催告最後
揭示於法院公告處、資訊網路及其他適當處所之日起，壹年內承
認繼承。上述期限屆滿，無繼承人承認繼承時，被繼承人呂俊儀
之遺產，於清償債權並交付遺贈物後，如有賸餘即歸屬國庫。
程序費用新台幣壹仟元由被繼承人呂俊儀之遺產負擔。
    理  由
一、按繼承開始時，繼承人之有無不明，而無親屬會議或親屬會
    議未於一個月內選定遺產管理人者，利害關係人或檢察官得
    聲請法院選任遺產管理人，並由法院依公示催告程序，定六
    個月以上之期限，公告繼承人，命其於期限內承認繼承；又
    被繼承人之所有繼承人均拋棄其繼承權者，亦準用關於無人
    承認繼承之規定，民法第1177條、第1178條第2 項、第1176
    條第6項分別定有明文。
二、本件聲請意旨略以：聲請人為被繼承人呂俊儀之債權人，被
    繼承人於民國110年3月24日死亡，其繼承人均已拋棄繼承或
    死亡，且其親屬會議並未於一個月內選定遺產管理人，致聲
    請人無法對被繼承人之遺產行使權利，為確保聲請人權利，
    爰依民法第1178條第2項規定請求選任被繼承人之遺產管理
    人等語。
三、經查，聲請人上開主張，業據其被繼承人除戶謄本、本院家
    事法庭准予備查函文、債權證明資料等件為證。而被繼承人
    於 110年3月24日死亡，其繼承人均已拋棄繼承或死亡，並
    經本院調閱本院110年度司繼字第1703號、第3156號、第349
    2號拋棄繼承案卷查核屬實。經核聲請人以利害關係人身分
    聲請選任被繼承人之遺產管理人，與首揭規定尚無不合。
四、關於本件遺產管理人之人選，關係人林唐緯律師業經聲請人
    徵詢而同意擔任本件遺產管理人，有林唐緯律師之同意書、
    律師證書等件影本、本院電話記錄在卷可稽。經核林唐緯律
    師乃職司律師，其對於遺產管理事件應有瞭解，並就遺產管
    理人職務之遂行，有所助益，且身為律師，應會秉公辦理，
    要不致有利害偏頗之虞，為保障聲請人之利益及期程序之公
    正、公信起見，本院認以選任關係人林唐緯律師為被繼承人
    之遺產管理人應屬適當，並限期命繼承人為承認繼承之公示
    催告。至被繼承人之繼承人既均拋棄繼承，其遺產依民法第
    1176條第6項準用關於無人承認繼承之規定，是依民法第118
    5 條規定，於清償債權並交付遺贈物後，如有賸餘，應歸屬
    國庫，附此敘明。
五、爰裁定如主文。
六、如不服本裁定，應於裁定送達後10日內，以書狀向本院司法
    事務官提出抗告，並繳納抗告費新臺幣1,000元。
中　　華　　民　　國　　111 　年　　2 　　月　 24     日
                  家事法庭　  司法事務官